# 请教陈版倒签合同在本期确认借款利息收入问题

提问人：Carlsson 时间：2019-01-08 20:13:53
陈版主：
背景：A公司（母公司）与 B 公司（子公司）本期倒签了一份借款合同，合同签订日为 2013 年 5 月 15 日，约定 B公司向 A 公司提供不超过 2 亿元的借款，借款期限为 2013 年 5 月 15 日至 2018 年 5 月14 日，贷款年利率为5%，到期一次还本付息。B 公司在本期确认了 5 年期的利息收入。
A公司为上市公司，是否应做追溯调整？

回答人：chenyiwei
上市公司倒签合同，而且涉及关联交易（特别是当 B 公司为非全资子公司的情况下，有利益输送嫌疑），由此导致的可能后果和舞弊的特别风险，请务必考虑清楚。这不是简单的会计上是否追溯重述的问题。
对于上市公司审计而言，需关注：为何 5 年后一次性确认利息收入，是否存在利润压力；该笔借款是否真实，是否确实 5 年前借出后一直未归还；
当初借款履行的决策程序和信息披露义务是否合规，为何 5 年内均未发现和更正，是否表明内控存在重大缺陷，是否可能影响内控审计报告的意见类型；5% 的利率是否公允，是否代表与该子公司的资信水平相称的融资利率；
为何当初不要求收利息而在借款归还时又收利息。